Inventaris van het archief van de Ridderschap en Edelen van Holland en West-Friesland, 1572-1795
Nationaal Archief, Den Haag
- HET ARCHIEF VAN DE RIDDERSCHAP EN EDELEN VAN HOLLAND EN WEST-FRIESLAND, 1572-1795, I.
  - STUKKEN BETREFFENDE BIJZONDERE ONDERWERPEN, B.
    - BEHEER DER GOEDEREN VAN DE ABDIJEN RIJNSBURG EN LEEUWEN -HORST, (11).
      - Gezamenlijk beheer, a).
        - Stukken van algemene aard, 1).
          - Ingekomen en minuten van uitgaande stukken, e.
            - Missiven ingekomen bij Gijsbert Heeneman en vanaf 1784 bij Hendrik Phillipus Heeneman, commiezen van de beide abdijen tot het beheer van de goederen, 1760-1789; 211-339; 17 omslagen en 211 stukken
              Zie tevens resolutie 1 april 1784, inv.nr. 14.
              Zie ook inv.nrs. 1186-1197.
              - François Cornelis van Aerssen van Sommelsdijk, 28 maart 1789; met bijlage, 27 maart 1789., 211; 2 stukken
              - G. van Asten, 28 november 1764, 212; 1 stuk
              - D. Balguerie, 22 oktober 1776, 213; 1 stuk
              - (F.P.D.) Bas, 2 augustus 1774, 214; 1 stuk
              - Theodorus van der Bell, predikant te Rijnsburg, 1760-1779, 215-216; 2 omslagen
                - 1760-1769, 215
                - 1770-1779, 216
              - Willem Bentinck, 1763, 1764 en 1770; met bijlagen, [1764], 217; 4 stukken
              - W.W. van Berckel, 1768 en 1788, 218; 4 stukken
              - Gerardus van der Bergh, 15 december 1772, 219; 1 stuk
              - (Jan Christiaan) van de Blocquerie, 9 september 1773, 220; 1 stuk
              - Jacob van der Blok, 28 februari 1777, 221; 1 stuk
              - Jan Boers, baljuw van Rijnsburg, 1761-1763., 222; 1 omslag
                Zie tevens inv.nr. 237.
              - Pieter Boers, 6 maart 1761, 223; 1 stuk
              - (Carel Vincent) van den Boetzelaer, (eind 18e eeuw)., 224; 1 stuk
              - Dirk van den Boetzelaer, 1774, 1778 en 1790, met bijlage, (eind 18e eeuw)., 225; 6 stukken
              - (Jacob Philip) van den Boetzelaer, 1771-1776 en (eind 18e eeuw)., 226; 9 stukken
              - N(icolaas) van den Boetzelaer, 8 november 1785, 227; 1 stuk
              - Jan van den Broeck, 23 maart 1763, 228; 1 stuk
              - P.J.E. van Burmania, 3 en 5 juni 1771., 229; 2 stukken
                In het Frans.
              - A(lexander) van Byland, 1787., 230; 1 stuk
              - Johan Samuel Cassa, 17751778 en 1779, 231; 3 stukken
              - J.A. Chais, 3 juni 1763, 232; 1 stuk
              - Gualtherus Justinus Cloppenburg, 1774 en 1778, 233; 2 stukken
              - (Pieter) Coster, 25 mei 1772, 234; 1 stuk
              - E(lisabeth) Dallens-Koesen, 2 november 1777, 235; 1 stuk
              - Wigbold Jan Theodoor van der Does, 1775, 1778, 1779 en 1785., 236; 9 stukken
              - Pieter van Dokkum, 1762 en 1763, 237; 5 stukken
                Zie tevens inv.nrs 223.
              - (J.S.) Drijfhout, 1772, 1775, 1777, 1782 en (eind 18e eeuw)., 238; 8 stukken
              - Aernout Joost van der Duyn, 1768, 1774, 1778, 1783 en 1785; met bijlagen, 1762 en 1767, 239; 1 omslag
              - E(lisabeth) van der Feltz-Sprakel, 17731774 en 1776, 240; 3 stukken
              - (J.W.), weduwe van (G. Franken), 19 oktober 1770. 1770, 241; 1 stuk
              - (F.J.) Gallé4 januari 1772, 242; 1 stuk
              - (P.) Gallé10 mei 1777, 243; 1 stuk
              - Jan Gerster, bode te Boskoop1774 en 1776, met bijlage, (1776), 244; 3 stukken
              - Albertus van Ginhoven, bode van de abdij van Leeuwenhorst in Rijnland, 1779, 1783, 1784, 1788, (1789) en 1790; met bijlagen, (18e eeuw), 245; 1 omslag
              - Dirk van Ginhoven, bode van de abdijen van Rijnsburg en Leeuwenhorst in Rijnland, 1760 - 1778, 246-247; 2 omslagen
                - 1760-1769, 246
                - 1770-1779, 247
              - Zacharias van Ginhoven, 1777 en 1778, 248; 2 stukken
              - A(drianus) van der Graaff, 1768 en 1770, 249; 3 stukken
              - (Bertrand Philips Sigismund Albrecht) van Gronsfeld, 1766-1772 en (eind 18e eeuw), 250; 1 omslag
              - Gravin douairière van Gronsveld, geboren Bentheim, 1776 en 1772, 251; 2 stukken
              - Mathijs van Heel, 20 februari 1765, 252; 1 stuk
                Zie tevens inv.nr. 979.
              - Jacob Heemskerk, schipper, 5 mei [1778], 253; 1 stuk
              - Hendrik Philipus Heeneman, 27 augustus 1789, met bijlagen, [1789]., 254; 3 stukken
              - P.L. Heer, 12 juni 1763, 255; 1 stuk
              - P.A.C. van Heiden, 12 mei 1778, 256; 1 stuk
              - S. van Heiden van Reinestein, 1 november 1775, 257; 1 stuk
              - (Vincent Gustaaf) van Hompesch, 1774 en (18e eeuw)., 258; 2 stukken
              - Paulus Hoyer van Brakel, 1772, 1774, 1775 en 1778, 259; 1 omslag
              - L. van der Kaa, 19 februari 1763, 260; 1 stuk
              - (B. Kerer), 29 oktober 1760, 261; 1 stuk
              - Jacob Kerkhooven, 1768, 1769, 1771 en 1779, 262; 7 stukken
              - Albertus Kleynenburg, procureur, 5 en 12 januari 1772; met retroactum, 1771, afschrift[1771], 263; 3 stukken
              - Dirk Kinkenberg, 15 januari 1776, 264; 1 stuk
              - A(driaan) Kluit, 1777 en 1778, 265; 2 stukken
              - Simon van Leeuwen, schout en secretaris te Boskoop, 1761-1779, 1781, 1785 en 1791., 266-267; 2 omslagen
                - 1761-1769, 266
                - 1770-1779, 1781, 1785 en 1789., 267
              - Adriaan van der Lely, 14 januari 1777, 268; 1 stuk
              - Jacob van der Lely, 11 december 1763, 269; 1 stuk
              - N. van Leyden, schout en secretaris te Hillegom, 1763, 1766, 1775., 270; 6 stukken
              - Thomas van Lidt de Jeude, thesaurier te Delft, 14 november 1766, 271; 1 stuk
              - Jan van Lijken, 16 juli 1763, 272; 1 stuk
              - (Johan) Meerman, 1784; met bijlage, 1784, 273; 3 stukken
              - G. van der Meersch, 15 juni 1777, 274; 1 stuk
              - (Johannes) Meindenhagen, bode (te Noordwijk), 28 februari 1767, 275; 1 stuk
              - Petrus Mejan, baljuw van Rijnsburg, 1764-1779, 1785; 1786, 1788 en [1788]., 276; 1 omslag
              - Molenmeesters van de Noordpolder te Delfgauw, 18 juni 1764, 277; 1 stuk
              - (Martinus) van Nievelt, 1771 en 1772, 278; 1 omslag
              - N.N., [1766], 1771, 1776, 1782 en (18e eeuw)., 279; 5 stukken
              - P. de Noy, 1773., 280; 2 stukken
              - (Johan Gerard) van Oldenbarnevelt alias Witte Tullingh, 7 en 8 mei 1778., 281; 2 stukken
              - Willem V, prins van Oranje, 12 juli 1777, 282; 1 stuk
              - N. Overgauw, 28 januari 1762, 283; 1 stuk
              - (M.) Patijn, weduwe van Jan Heldewier, 30 juni 1769, 284; 1 stuk
              - A. Penning, 19 december 1768, 285; 1 stuk
              - J. Pilander, 10 mei 1776, 286; 1 stuk
              - P(ieter) Pompe van Slingeland, 3 februari en 8 juni 1772., 287; 2 stukken
              - Willem van der Pot, 23 september 1762, 288; 1 stuk
              - Johannes Arnoldus Prijn, schout en secretaris te Akkersdijk, 1761-1776, 289-290; 2 omslagen
                Zie tevens inv.nr. 974.
                - 1760-1769, 289
                - 1770-1776, 290
              - Samuel Prijn, schout te Akkersdijk, 1776-1779, 1785 en 1789., 291; 1 omslag
                Zie tevens inv.nr. 201.
              - H.J.A. Pijnger, 22 december 1790, 292; 1 stuk
              - B. Ravesteyn, 1766, 1767 en 1770, 293; 7 stukken
              - Hendrik Ravesteyn, schout te Rijswijk, 1761, 1762, 1765, 1768, 1769, 1776 en 1785, 294; 1 omslag
              - Joh. Remmers en zn., 30 mei 1771, 295; 1 stuk
              - Jacobus Roering, 15 mei 1771, 296; 1 stuk
              - J. van Romond, dijkgraaf van Drechterland, 24 mei 1772, 297; 1 stuk
              - C. Roodbeen, 4 maart 1778, 298; 1 stuk
              - A. van Ruyven, 1771 en (eind 18e eeuw)., 299; 8 stukken
              - Huybert van der Sande, 27 februari 1767, 300; 1 stuk
              - H. Sandijk, 15 februari 1778, 301; 1 stuk
              - (Isaac) van Schinne, schout en secretaris te Rijnsburg, 1788-1790., 302; 5 stukken
              - (J.S.) Schulten, 28 juni 1768 en 11 mei 1771, 303; 2 stukken
              - J. van der Snoek, 1 en 5 december 1762., 304; 2 stukken
              - P. Soetbrood, 29 november 1767; met bijlage, [1767]., 305; 2 stukken
              - N.C. de Stoppelaar, 4 maart 1772, 306; 1 stuk
              - P.G. Timmermans, 7 mei 1778, 307; 1 stuk
              - Hadriaan van Toll, 20 februari 1777, 308; 1 stuk
              - Henricus van Toll, 17 april 1767, 309; 1 stuk
              - Hendrik van Uffele, (eind 18e eeuw), 310; 1 stuk
              - (J.) Valckenaer, 21 september 1773 en [1773], 311; 2 stukken
              - Klaas Veenendaal jr., schout te Boskoop, 1761-1764, 312; 10 stukken
              - J. Visser, 30 januari 1778, 313; 1 stuk
                Zie tevens inv.nrs. 524 en 1806.
              - W.L. van Warmelen, 23 juni 1779, 314; 1 stuk
              - A(nna) A(rnoudina) van Wassenaer geboren Van den Boetzelaer, 1763 en (eind 18e eeuw)., 315; 2 stukken
              - G.L. van Wassenaer, 18 oktober 1774, 316; 1 stuk
              - J(ohan) J(oseph) A(nthonie) van Wassenaer, 9 oktober 1774, 317; 1 stuk
              - Willem Frederik Hendrik van Wassenaer, 19 maart 1779, 318; 1 stuk
              - N.N. van Wassenaer, 12 september 1760 en (midden 18e eeuw)., 319; 2 stukken
              - N.N. van Wassenaer van Katwijk, (eind 18e eeuw), 320; 1 stuk
              - N.N. van Wassenaer-Starrenburg, (18e eeuw), 321; 1 stuk
              - Hendrik Weber, bode van de abdij van Rijnsburg in Rijnland, 1778 en 1779, 322; 4 stukken
              - Pieter van Wilgen, ouderling, 23 mei 1777, 323; 1 stuk
              - A. Woltgraft, 24 april 1778, 324; 1 stuk
              - I.R. Woltgraft., 325; 1 stuk
              - A. van Wijck, 10 januari 1772, 326; 2 stukken
            - Uitgaande missive van Gijsbert Heeneman, commies van de Ridderschap, 1761, 1767, 1770, 1773, 1779, 1783-1785 en 1789. Minuten en concepten, 327; 1 omslag
        - Stukken van bijzondere onderwerpen, 2).
          - (a). Rechten en bevoegdheden
            - Akte waarbij Willem van Oranje toezegt de verkoop van de goederen van de abdijen van Rijnsburg, Leeuwenhorst, Koningsveld en Loosduinen te zullen stoppen, 26 augustus 1582, afschrift, (eind 16e -begin 17e eeuw); 328; 1 stuk
              Gedrukt in RGP, kleine serie 31, p. 688, nr. 1411. Zie tevens inv.nr. 162.
            - Octrooi van de Staten van Holland en West-Friesland voor de Ridderschap om met parate executie alle goederen en inkomsten van de abdijen van Rijnsburg en Leeuwenhorst te vorderen, 21 november 1672, afschriften, (17e eeuw); 329; 1 stuk
          - (b). Bestuur van de abdijen van Rijnsburg en Leeuwen-horst
            - Personeel, 1.
              - Algemeen, a.
                - Register van de uitbetaling van de tractementen door de Ridderschap aan de raad en rentmeester-generaal, eerste en tweede superintendent van de abdijen van Rijnsburg en Leeuwenhorst, de raadpensionaris, de curator van de Leidse universiteit en de gedeputeerden ter Admiraliteit op de Maze en die te Amsterdam, 1760-1794; 330; 1 deel
              - Bijzonder, b.
                - Raad en rentmeester-generaal en superintendent, 1
                - Memorie waarin een opgave over de periode 1751-1754 wordt gegeven van de dienstdoende raad en rentmeester-generaal en superintendenten van de abdijen van Rijnsburg en Leeuwenhorst, [1756], afschrift, (18e eeuw); 331; 1 stuk
                - Uittreksels uit de resoluties van de Ridderschap van 1761, 1767, 1772, 1778 en 1780 betreffende de aanstelling van superintendenten van de abdijen van Rijnsburg en Leeuwenhorst, (eind 18e eeuw); 332; 6 stukken
                - Uittreksels uit de resoluties van de Ridderschap d.d. 4 november 1774 en 20 juni 1781 betreffende de aanstelling van de raad en rentmeesters-generaal en de superintendenten van de abdijen van Rijnsburg en Leeuwenhorst, (eind 18e eeuw); met lijst van benoemden over 1761-1785, 333; 4 stukken
                Het uittreksel d.d. 20 juni 1781 is in tweevoud.
                - Commies, 2
                - Uittreksels uit de resoluties van de Ridderschap van 1676, 1681, 1690, 1697, 1700, 1702, 1704, 1710, 1716, 1737, 1739, 1745, 1749 en 1752 betreffende het ambt van commies der beide abdijen en hun administraties, (midden 18e eeuw); 334; 1 katern
                - Instructie d.d. 9 februari 1685 voor de commies van de beide abdijen, [1760] Gedeeltelijk concept., 335; 3 stukken
                - Uittreksels uit de resoluties van de Ridderschap d.d. 3 mei 1720 en 2 januari 1737 betreffende de benoeming van Hendrik Bosch als commies van de abdijen van Rijnsburg en Leeuwenhorst, (18e eeuw); 336; 2 stukken
                - Akte van authorisatie door de raad en rentmeester-generaal en su-perintendenten van de abdijen van Rijnsburg en Leeuwenhorst voor Hendrik Bosch, commies van de abdijen van Rijnsburg en Leeuwen-horst, om een inventaris te maken van archivalia van de abdij van Leeuwenhorst in verband met het overlijden van de commies Mathias Havius, 6 juli 1737; 337; 1 stuk
                - Akten van authorisatie door de raad en rentmeesters-generaal van de abdijen van Rijnsburg en Leeuwenhorst voor Gijsbert Heeneman, commies van de abdijen van Rijnsburg en Leeuwenhorst, om de administratie en de financiële afwikkeling van de zaken van de over-leden commies Hendrik Bosch over te nemen, 25 en 27 december 1759; 338; 2 stukken
                - Memorie betreffende de wijzigingen in de instructie d.d. 9 februari 1685 van de commies van de abdijen van Rijnsburg en Leeuwenhorst, 1760; 339; 1 katern
                - Akte van aanstelling door de Ridderschap van Gijsbert Heeneman, commies van de abdijen van Rijnsburg en Leeuwenhorst, 10 juni 1760, afschrift, [1760]., 340; 1 stuk
                - Rekest van Gijsbert Heeneman, commies van de abdijen van Rijnsburg en Leeuwenhorst, om goedkeuring van een overgeleverde akte van borgtocht volgens artikel 30 van zijn instructie, [1760], met gunstig appointement, [1760]; met de akte van borgtocht, 23 juni 1760, met afschrift, 341; 3 stukken
                - Lijst van de te betalen ambtsgelden door Gijsbert Heeneman vanwege zijn functie als commies van de beide abdijen, [1760]; 342; 1 stuk
                - Memorie van Gijsbert Heeneman, commies van de beide abdijen, be-treffende de betaling van de 100ste penning vanwege het ambt van commies van de beide abdijen, [1763/1764]; met bijlagen, 1763, 343; 7 stukken
                - Uittreksel uit de resolutie van de Ridderschap van 4 juli 1794 betreffende de benoeming op 5 juni van Daniel Jacob Heeneman als commies van de beide abdijen, afschrift, 344; 1 stuk
                - Commies-fiscaal, 3
                - Uittreksel uit de resolutie van de Ridderschap d.d. 19 september 1739 betreffende de aanstelling van François van Limborch als commies-fiscaal van de Ridderschap tot het nazien der financiën van de abdijen, (18e eeuw); 345; 1 stuk
                - Secretaris, 4
                - Rekest van Salomon Lenaertsz. van der Wuert, secretaris van de abdijen van Rijnsburg en Leeuwenhorst, aan de Ridderschap om een salarisverhoging, (eind 16e - begin 17e eeuw); met bijlage, 30 december 1585, afschrift, 346; 2 stukken
                - Uittreksel uit de resolutie van de Ridderschap d.d. 9 december 1627 betreffende het tractement van Jacob van Tethrode sr., secretaris van de abdijen van Rijnsburg en Leeuwenhorst, (17e eeuw); 347; 1 stuk
                - Bode, 5
                - Stukken betreffende de benoeming van boden van de abdijen van Rijnsburg en Leeuwenhorst in Rijnland. Gedeeltelijk in afschrift (18e eeuw)., 1705, 1741 en 1778; 348-351; 11 stukken
                - Jacobus van Ginhoven als bode van de beide abdijen, 1705, afschriften (18e eeuw), 348; 2 stukken
                - Dirk van Ginhoven als bode van de beide abdijen, 1741., 349; 5 stukken
                - Albertus van Ginhoven als bode van de abdij van Leeuwenhorst, 1778., 350; 3 stukken
                - Hendrik Weber als bode van de abdij van Rijnsburg, 1778, afschrift (18e eeuw), 351; 1 stuk
                - Stukken betreffende de benoeming van boden van de abdijen van Rijnsburg en Leeuwenhorst in Westland en Delfland, gedeeltelijk in afschrift (18e eeuw). Met bijlagen, gedeeltelijk in afschrift., 1740, 1762, 1778, 1789 en 1791; 352-356; 16 stukken
                - Hendrik Horsman, 1740, afschriften, (18e eeuw), 352; 4 stukken
                - Arnoldus van Ruyven in naam van Hendrik Horsman als plaatsvervangende bode, [1762], afschriften, (18e eeuw); met bijlage, [1762]., 353; 3 stukken
                - Hans Joachim Andreas Pijnger, 1778, gedeeltelijk in afschrift, (18e eeuw), 354; 3 stukken
                - Frederik van Ruyven, 1789., 355; 2 stukken
                - Bernardus van Ruyven, 1791, gedeeltelijk in afschrift, [1791]; met bijlagen, 1791, gedeeltelijk in afschrift, [1791]., 356; 4 stukken
          - Eigendommen en financiën, (c).
            - Eigendommen
              - Vervreemding, a.
                - Memorie van Johan van Duvenvoorde aan Dirck Gerritsz. van Kessel, rentmeester van de abdij van Rijnsburg, om de verkoop van de goederen van de abdijen van Rijnsburg en Leeuwenhorst tegen te gaan, 6 januari 1576, afschrift, (eind 16e eeuw); 357; 1 stuk
                - Rekest van de conventualen van de abdijen van Rijnsburg en Leeu-wenhorst aan prins Willem van Oranje betreffende de stopzetting van de verkoop van land van de beide abdijen, [1576-1577] Met klad, 358; 2 stukken
                - Aantekeningen betreffende een openbare verkoop van de roerende goederen van de weduwe van Cornelis van den Bos, 1764; met bijlage, (18e eeuw); 359; 2 stukken
                - Memories betreffende de verkoop van diverse landerijen behorende aan de abdijen van Rijnsburg en Leeuwenhorst, (18e eeuw); 360; 2 stukken
              - Landscheiding en landmeting, b.
                - Akten waarbij Dirck Gerritsz. van Kessel en Adriaan Mourijnsz., rentmeesters van respectievelijk de abdijen van Rijnsburg en Leeuwenhorst enerzijds, en het St. Joris- en St. Catharinagast-huis anderzijds, een landscheiding van land, gelegen te Monster overeenkomen, 9 december 1598; 361; 2 stukken
              - Onderhoud en vernieuwing, c.
                - Memories betreffende de landerijen behorend aan de abdijen van Rijnsburg en Leeuwenhorst, die voor nieuwe aanplant in aanmerking komen, 1762 en (18e eeuw); met bijlagen, 362; 5 stukken
              - Overige bemoeiingen, d.
                - Memorie aan de Ridderschap betreffende de goederen van de abdijen van Rijnsburg en Leeuwenhorst, (begin 17e eeuw), afschrift, ---
                - Stukken betreffende de verkoop van hooigras staande op niet verpachte landerijen van de abdijen van Rijnsburg en Leeuwenhorst, 23 juni 1762; 363; 2 stukken
                - Stukken betreffende de veenlanden behorend aan de abdijen van Rijnsburg en Leeuwenhorst, gelegen te Akkersdijk, Kethel, Schieveen en Wateringen, (18e eeuw); met bijlage, 364; 4 stukken
            - Financiën
              - Algemeen, a.
                - Leggers van de erf- en vrouwepachten, opstallen, los- en erf renten, recognities, obligaties, houtverkopingen, rantsoen-, visserij-, waag-, kaas-, hofstede-, hoender- en comparitiegelden van goederen van de abdijen van Rijnsburg en Leeuwenhorst, 1759 - 1804; 365-385; 6 delen,4 pakken, 13 omslagen en 99 stukken
                Voor de inventaris zie inv.nr. 525.
                Op de leggers zijn klappers, zie inv.nrs. 411-413.
                Zie tevens de inv.nrs. 496-501 (verpachtingen van de beide abdijen), inv.nrs. 747-762 (verpachtingen van Leeuwenhorst) en inv.nrs. 1397-1505 en 1647-1718 (verpachtingen van Rijnsburg).
                - Legger van de goederen van de abdij van Rijnsburg, gelegen in Rijnland, 1759 - 1773; met voorin een index op de namen van de pachters., 365; 1 deel
                De tijdvakken bestrijken in de meeste gevallen een kortere periode.
                De indeling is als volgt:
                Rijnsburg.
                Hazerswoude.
                Noordwijk.
                Zoeterwoude.
                Sassenheim.
                Stompwijk.
                Voorhout.
                Voorschoten.
                Oegstgeest.
                Veur.
                Hillegom.
                Valkenburg.
                Koudekerke.
                Katwijk.
                Warmond.
                Zuid-Vrouwevenne.
                Alkemade.
                Wassenaar.
                Noord-Vrouwevenne
                Aarlanderveen.
                - Idem, 1759 - 1796., 366; 1 pak
                De indeling binnen het pak is dezelfde als van de legger. Het loopt echter over een groter, maar niet altijd gelijk tijdvak.
                Bij Rijnsburg missiven van Hendrik Weber als bijlagen, 1787 en 1789.
                Bij Hazerswoude een bijlage op fol. 305, [1786].
                Bij Stompwijk een bijlage op fol. 322, (eind 18e eeuw).
                - Legger van de goederen van de abdij van Rijnsburg, gelegen in Westland en Delfland, 1759 - 1781; met voorin een index op de namen van de pachters, 367; 1 deel
                Akkersdijk.
                Schipluiden.
                Kethel.
                Haagambacht.
                Vlaardingen.
                Rijswijk.
                Naaldwijk.
                's-Gravenzande.
                De Lier.
                Monster.
                Maasland.
                Wateringen.
                Dorpambacht.
                - Idem, 1759 - 1796., 368; 1 pak
                - Legger van de goederen van de abdij van Leeuwenhorst, gelegen in Rijnland, 1759 - 1768; met voorin een index op de namen van de pachters., 369; 1 deel
                Lisse.
                Noordwijkerhout.
                Langeveld.
                Sassemheim.
                Koudekerk.
                - Idem, 1759 - 1796., 370; 1 pak.
                Bij Noordwijkerhout als bijlage missiven van A. van Ginhoven aan Gijsbert Heeneman, commies van de Ridderschap, 30 november, 8 december 1788.
                Bij Warmond als bijlage een missive van H. van Dijk aan Gijsbert Heeneman, commies van de Ridderschap, 12 februari 1789.
                - Legger van de goederen van de abdij van Leeuwenhorst, gelegen in Westland en Delfland, 1759-1782; met voorin een index op de namen van de pachters, 371; 1 deel
                Poeldijk.
                Hoenderland (Honterland).
                - Idem, 1759 - 1796; met voorin een index op de namen van de pachters, 372; 1 deel
                - Leggers van de goederen van de abdij van Rijnsburg, gelegen in Rijnsburg, Rijnland, Westland en Delfland en van de abdij van Leeuwenhorst, gelegen in Rijnland, Westland en Delfland en van losrenten en obligaties van beide abdijen, van de tienden van de abdij van Rijnsburg en van financiële handelingen van de beide abdijen, 1759 -1770; met een bijlage, 30 maart 1768, 373; 1 deel en 1 stuk
                Zie voor de nadere specificatie de inv.nrs. 374-382.
                - Legger van de goederen van de abdij van Rijnsburg, gelegen in Rijnsburg, 1759 - 1804; met voorin een register en achterin een index., 374; 1 pak
                In de meeste gevallen beperken de opgaven zich tot het tijdvak 1759 met enkele toevoegingen van latere tijd.
                - Leggers van goederen van de abdij van Rijnsburg, gelegen in Rijn-land, 1759 - 1799; met achterin indices, 375; 3 omslagen
                De opgaven over Boskoop enkel over 1759.
                Rijnsburg
                Leiden/Leiderdorp. Warmond.
                De Kaag.
                Boskoop.